臺灣高雄地方法院刑事裁定　　　　　　　　　　 九十一年度聲判字第二七號
　　聲　請　人　乙○○
　　即　告訴人
　　代　理　人　戴慕蘭律師
　　被　　　告　丙○○
　　被　　　告　甲○○
右列聲請人因告訴被告詐欺案件，不服台灣高等法院高雄分院檢察署檢察長駁回再議
之處分（九十一年度上聲議字第三六號），聲請交付審判，本院裁定如左：
    主  文
聲請駁回。
    理  由
一、按告訴人不服上級法院檢察署檢察長或檢察總長認再議為無理由而駁回之處分者
    ，得於接受處分書後十日內委任律師提出理由狀，向該管第一審法院聲請交付審
    判。法院認交付審判之聲請不合法或無理由者，應駁回之；認為交付審判之聲請
    有理由者，應為交付審判之裁定。刑事訴訟法第二百五十八條之一、第二百五十
    八條之三第二項分別定有明文。
二、本件聲請人即告訴人乙○○以被告甲○○、丙○○涉犯詐欺等罪向台灣高雄地方
    法院檢察署檢察官提出告訴，經該檢察署檢察官以九十一年度偵字第一七九二號
    為不起訴處分後，聲請人不服而聲請再議，經台灣高等法院高雄分院檢察署檢察
    長認再議為無理由，以九十一年度上聲議字第三六號處分書駁回再議之聲請。
三、聲請交付審判意旨略以：聲請人認原處分及原檢察官不起訴處分書，未審酌被告
    左列詐欺犯意及行為：（一）被告夫婦二人雖有經營美容美髮材料行，惟該材料
    行自九十年二月間即已發生財務困難，對外負債新台幣（下同）五、六千萬元，
    完全是以債養債並無向工廠進貨，詎被告二人竟於九十年七月間數次向聲請人佯
    稱，渠等向工廠進貨若以現金方式將易工廠願以七折計價，有二成利潤，要求聲
    請人出錢投資，可讓聲請人賺取一成利潤，且一個月內即可回收，致告訴人陷於
    錯誤，而陸續交付一百二十萬予被告二人。被告二人於收款後竟自始未曾向工廠
    進貨，卻用以還債即自行花用，足證所謂「出錢投資」為幌子，其有詐欺之預謀
    ，被告二人詐欺之犯罪故意甚明，因認台灣高等法院高雄分院檢察署九十一年度
    上聲議字第三六號駁回處分為無理由，而被告二人涉有詐欺罪責，爰依法檢具律
    師委任狀提出理由如上云云。
四、按依新修正之刑事訴訟法第二百五十八條之一規定告訴人得向法院聲請交付審判
    ，係刑事訴訟法新增對於「檢察官不起訴處分或緩起訴處分」制衡之外部監督機
    制，其立法精神係在，法院就檢察官所為不起訴處分或緩起訴處分是否正確加以
    調查，以防止檢察機關濫權，是刑事訴訟法第二百五十八條之三法院就聲請審判
    案件之審查，所謂「得為必要之調查」，其調查證據之範圍，自應以偵查中曾出
    現之證據為限，不可就告訴人新提出之證據再為調查，亦不可蒐集偵查卷以外之
    證據。且另按新修正之刑事訴訟法第二百六十條對於不起訴處分已確定，或緩起
    訴處分期滿未經撤銷得再為起訴之規定，其立法理由說明，本條所謂不起訴處分
    已確定，係包括「聲請法院交付審判復經駁回者」之情形在內，是法院就聲請交
    付審判案件之審查，所「得為必要之調查」，自更應以偵查中曾顯現之證據為限
    ，不得就告訴人新提出之證據再為調查，亦不可蒐集偵查卷以外之證據，否則，
    將與刑事訴訟法第二百六十條之再行起訴之規定，混淆不清（司法院（九一）院
   台廳刑一字第一一九八五號函參照）。
五、經查，聲請人於其偵查中所提之刑事告訴狀中，曾明白表明因被告甲○○、丙○
    ○二人與其有姻親關係，才會相信被告二人所述：因渠等向工廠進貨若以現金方
    式將易工廠願以七折計價，有二成利潤，若聲請人出錢投資，可讓聲請人賺取一
    成利潤，且一個月內即可回收等語，而出錢投資。再者，聲請人於偵查中亦曾自
    承：伊曾至店內看過，被告丙○○在店內（店內業務經營），甲○○跑外面（外
    務業務）等語，另參以被告丙○○於偵查中供稱：其借錢之用途係用以買材料；
    至於無法還錢之原因是因為利息太高，而導致週轉不靈等語，則聲請人既係因與
    被告二人之姻親關係，並於決定是否出錢投資之初，曾至被告丙○○之美容店內
    看過，看到被告丙○○於店內經營美容業務，被告甲○○負責外務業務，始決定
    出錢投資，則檢察官以有事實足認被告丙○○確有經營美容業務，其邀請聲請人
    出錢投資，客觀上並未施用詐術，而被告二人係因經營不善，以太高之利息週轉
    ，已致週轉不靈倒閉，以及被告二人對聲請人所述之：渠等向工廠進貨若以現金
    方式將易工廠願以七折計價，有二成利潤，可讓聲請人賺取一成利潤，尚符合社
    會常情，而認被告二人罪嫌不足，對被告為不起訴處分，其所為之認事用法，尚
    難認有何違背經驗法則、論理法則之處。此外，聲請人雖於本院另行提出本票裁
    定二紙，並聲請訊問證人蔡秀珍，以為證明被告犯有詐欺罪嫌之證據方法，惟揆
    諸上開說明，法院對於交付審判案件之審查中，所謂「得為必要之調查」，既僅
    限於偵查中曾出現之證據為限，不可就告訴人新提出之證據再為調查，亦不可蒐
    集偵查卷以外之證據，是本院自不得就聲請人於本院中聲請調查之證據，作為是
    否准予交付審判依據之證據。綜上所述，原檢察官及台灣高等法院高雄分院檢察
    署檢察長分別予以不起訴處分及駁回再議之聲請，並無不當，揆諸首揭之法條意
    旨，本件交付審判為無理由，應予駁回。
六、依刑事訴訟法第二百五十八條之三第二項裁定如主文。
中      華      民      國    九十一    年      十      月      九      日
                                   台灣高雄地方法院刑事第二庭
                                    審判長法  官  陳  明  富
                                          法  官  劉  定  安
                                          法  官  吳志  豪
右正本證明與原本無異。
不得抗告。
                                          書記官  邱  秋  珍
中      華      民      國    九十一    年      十      月      九      日
